【裁判字號】    98,訴,801
【裁判日期】    981020
【裁判案由】    違反毒品危害防制條例
【裁判全文】
臺灣嘉義地方法院刑事判決               98年度訴字第801號
公  訴  人  臺灣嘉義地方法院檢察署檢察官
被      告  甲○○
                    (現於臺灣嘉義監獄鹿草分監另案執行中)
上列被告因違反毒品危害防制條例案件，經檢察官提起公訴（98
年度毒偵字第1365號、98年度毒偵字第1366號、98年度毒偵字第
1400號），被告於準備程序中就被訴事實為有罪之陳述，經本院
合議庭裁定由受命法官改依簡式審判程序審理，判決如下：
    主  文
甲○○施用第二級毒品，累犯，處有期徒刑肆月（犯罪事實一(一)
部分）。又施用第二級毒品，累犯，處有期徒刑月（犯罪事實
一(二)部分）。又施用第一級毒品，累犯，處有期徒刑柒月（犯罪
事實一(三)部分）。又施用第二級毒品，累犯，處有期徒刑伍月（
犯罪事實一(四)部分）。又施用第一級毒品，累犯，處有期徒刑捌
月（犯罪事實一(五)部分）。應執行有期徒刑壹年陸月。
    犯 罪 事 實
一、甲○○前曾於民國97年間因施用毒品案件，經本院以97年毒
    聲字286 號裁定令入勒戒處所觀察、勒戒後，認無繼續施用
    毒品之傾向，於97年10月30日執行完畢釋放，並經臺灣嘉義
    地方法院檢察署檢察官以97年度毒偵緝字第107 號、第108
    號、第109 號以及97年度毒偵字第1663號為不起訴處分確定
    ；另因竊盜案件，經臺灣臺南地方法院以97年度易字第289
    號判決判處有期徒刑4 月，如易科罰金以新台幣（下同）1
    千元折算1 日確定，經入監執行後，於97年9 月30日徒刑易
    科罰金出監而執行完畢。詎甲○○仍不知悔改，先後為下列
    犯行：
  (一)基於施用第二級毒品之犯意，於98年7 月13日中午某時，在
    其位於嘉義縣水上鄉中庄村中庄62號之63住處，以將甲基安
    非他命置於玻璃球內燒烤後吸食煙霧之方式，施用第二級毒
    品甲基安非他命1 次。嗣於98年7 月14日8 時32分為警採尿
    送驗，結果呈甲基安非他命陽性反應，而悉上情。
  (二)另基於施用第二級毒品之犯意，於98年7 月20日某時，在上
    揭住處，以將甲基安非他命置於玻璃球內燒烤後吸食煙霧之
    方式，施用第二級毒品甲基安非他命1 次。
  (三)再基於施用第一級毒品之犯意，於98年7 月21日某時，在上
    開住處，以將海洛因摻入香菸中吸食之方式，施用第一級毒
    品海洛因1 次；嗣甲○○於98年7 月22日赴警局接受員警採
    驗尿液，在未經有偵查犯罪職權之機關或公務員發覺前，主
    動於當日警詢中供承前述98年7 月20日施用甲基安非他命犯
    行，對於該次未經發覺之施用第二級毒品犯罪自首而接受裁
    判；另員警於98年7 月22日13時3 分採集其採尿送驗，結果
    呈安非他命、甲基安非他命及海洛因代謝物嗎啡陽性反應，
    而查悉上開施用海洛因犯行。
  (四)又基於施用第二級毒品甲基安非他命之犯意，於98年7 月28
    日20時許，在上開住處，以將甲基安非他命置於玻璃球內燒
    烤後吸食煙霧之方式，施用第二級毒品甲基安非他命1 次。
  (五)再基於施用第一級毒品之犯意，於98年7 月28日23時許，在
    上開住處，以將海洛因摻入香菸中吸食之方式，施用第一級
    毒品海洛因1 次；嗣員警因偵辦販賣毒品案件，經由通訊監
    察查知甲○○涉嫌施用海洛因，遂於98年7 月29日7 時40分
    持臺灣嘉義地方法院檢察署檢察官核發之拘票拘提甲○○到
    案，並徵得甲○○同意後，於同日10時15分採集其尿液送驗
    ，結果呈安非他命、甲基安非他命及海洛因代謝物嗎啡陽性
    反應，而查悉上述98年7 月28日分別施用第一、二級毒品之
    犯行。
二、案經嘉義縣警察局水上分局、臺南縣警察局白河分局分別報
    請臺灣嘉義地方法院檢察署檢察官偵查起訴。
    理  由
一、本件被告所涉犯者為毒品危害防制條例第10條第1 項、第2
    項，非死刑、無期徒刑、最輕本刑為3 年以上有期徒刑之罪
    或高等法院管轄第一審案件。本院行準備程序時，被告就被
    訴事實為有罪之陳述，經告知簡式審判程序之旨，並聽取檢
    察官及被告之意見後，本院爰依刑事訴訟法第273 條之1第1
    項裁定由受命法官獨任進行簡式審判程序。故本件簡式審判
    程序之證據調查，依刑事訴訟法第273 條之2 規定，不受同
    法第159 條第1 項、第161 條之2 、第161 條之3 、第163
    條之1 及第164 條至第170 條規定之限制，合先敘明。
二、經查：
(一)上開犯罪事實一(一)部分，業據被告於警詢及本院審理中供承
    不諱（見嘉水警偵字第0980083552號警卷第2 頁，本院卷第
    28、37頁）；另被告於98年7 月14日8 時32分為警採尿送驗
    ，結果呈甲基安非他命陽性反應，有應受尿液採驗人尿液檢
    體採集送驗紀錄表（檢體編號：NＺ00000000000 ）、長榮大
    學98年7 月28日確認報告各1 紙在卷可佐（見嘉水警偵字第
    0980083552 號警卷第5 、6 頁）。
(二)上開犯罪事實一(二)、(三)部分，亦據被告於警詢及本院審理中
    供承不諱（見嘉水警偵字第0980083474號警卷第2 頁，本院
    卷第28、37頁）；另被告於98年7 月22日13時3 分為警採尿
    送驗，結果呈安非他命、甲基安非他命及海洛因代謝物嗎啡
    陽性反應，有應受尿液採驗人尿液檢體採集送驗紀錄表（檢
    體編號：NＺ00000000000 ）、長榮大學98年8 月4 日確認報
    告各1 紙在卷可佐（見嘉水警偵字第0980083474號警卷第4
    、5 頁）。
(三)上開犯罪事實一(四)、(五)部分，亦經被告於警詢及本院審理中
    供承不諱（見南縣白警偵字第0981000790號警卷第5 、26頁
    ，本院卷第28、37頁）；另員警於98年7 月29日拘提被告到
    案後，於同日10時15分得被告之同意採集其尿液送驗，結果
    呈安非他命、甲基安非他命及海洛因代謝物嗎啡陽性反應等
    情，亦有被告之98年7 月29日警詢筆錄、應受尿液採驗人尿
    液檢體採集送驗紀錄表（檢體編號：OＺ00000000000 ）、長
    榮大學98年8 月12日確認報告各1 份在卷可佐（見南縣白警
    偵字第0981000790號警卷第1 至6 、30至31頁）。綜上堪認
    被告具任意性之自白均與事實相符。又被告前因施用毒品案
    件，經本院裁定令入勒戒處所觀察、勒戒後，認無繼續施用
    毒品傾向，於97年10月30日執行完畢釋放，有臺灣高等法院
    被告前案紀錄表在卷足稽，其於觀察、勒戒執行完畢後，5
    年以內再為本件5 次施用毒品犯行，事證明確，應予依法論
    科。
三、論罪科刑：
(一)查：1.海洛因、甲基安非他命分別為毒品危害防制條例所定
    之第一、二級毒品，是核被告上開犯罪事實一(三)、(五)所為，
    均係犯毒品危害防制條例第10條第1 項之施用第一級毒品罪
    ；上開犯罪事實一(一)、(二)、(四)所為，均係犯毒品危害防制條
    例第10條第2 項之施用第二級毒品罪。其各次為施用而分別
    持有海洛因、甲基安非他命之低度行為，均應分別為施用之
    高度行為所吸收，不另論罪。2.又被告前因竊盜案件，經臺
    灣臺南地方法院以97年度易字第289 號判決判處有期徒刑4
    月，如易科罰金以1 千元折算1 日確定，經入監執行後，於
    97年9 月30日徒刑易科罰金出監而執行完畢，有臺灣高等法
    院被告前案紀錄表在卷可佐，其於受徒刑之執行完畢後，5
    年以內故意再犯本件有期徒刑以上之5 罪，均應依刑法第47
    條第1 項之規定論以累犯，並加重其刑。3.另查，被告係於
    98年7 月22日配合警方赴警局接受採驗尿液，並於當日警詢
    中自行供承曾於98年7 月20日施用甲基安非他命，於被告供
    承前，員警並無任何證據可合理懷疑被告有該次施用甲基安
    非他命之犯行等情，有被告之98年7 月22日警詢筆錄以及本
    院98年9 月29日辦理刑事案件電話紀錄查詢表附卷可參（見
    嘉水警偵字第0980083474號警卷第1 至3 頁、本院卷第24頁
    ），堪認被告係對於未經發覺之上開犯罪事實一(二)施用第二
    級毒品犯罪自首而接受裁判，應就該次犯行依刑法第62條前
    段之規定減輕其刑，並先加重後減輕之。4.被告所犯上開5
    罪，均犯意各別，行為互異，應予分論併罰。
(二)爰依被告之供述（見本院卷第38頁）、卷附臺灣高等法院被
    告前案紀錄表、前案判決書及起訴書等，審酌：被告為國中
    畢業之智識程度，入監前係從事消防配管工作，與母親共同
    生活，有妨害自由、竊盜以及施用毒品等前案紀錄，經觀察
    、勒戒，猶屢遭查獲施用毒品，且98年7 月14日以及22日分
    別為警採尿送驗後，仍不知戒慎，於短期內密集為本案5 次
    施用第一、二級毒品犯行，顯然缺乏禁絕毒害決心，惟施用
    毒品係屬戕害自身健康之行為，且其犯後於警詢及本院審理
    中均坦承犯行，態度良好等一切情狀，就其所犯5 罪分別量
    處如主文所示之刑，並定其應執行之刑，以資懲儆。
據上論斷，應依刑事訴訟法第273 條之1 第1 項、第299 條第1
項前段，毒品危害防制條例第10條第1 項、第2 項，刑法第11條
前段、第47條第1 項、第62條前段、第51條第5 款，判決如主文
。
本案經檢察官楊騏嘉到庭執行職務。
中    華    民    國    98    年    10    月    20    日
                  刑事第三庭  法  官  陳 蒨 儀
以上正本證明與原本無異。
如不服本判決應於收受判決後10日內向本院提出上訴書狀，並應
敘述具體理由；其未敘述上訴理由者，應於上訴期間屆滿後20日
內向本院補提理由書（均須按他造當事人之人數附繕本）「切勿
逕送上級法院」。
中    華    民    國    98    年    10    月    20    日
                              書記官  楊 國 色
附錄本判決論罪法條：
毒品危害防制條例第10條
施用第一級毒品者，處6月以上5年以下有期徒刑。
施用第二級毒品者，處3年以下有期徒刑。


司法院資訊處製作；財團法人民間司法改革基金會備份。
